【裁判字號】    90,交訴,351
【裁判日期】    901211
【裁判案由】    公共危險等
【裁判全文】
臺灣臺南地方法院刑事判決                          九十年度交訴字第三五一號
    公  訴  人  臺灣台南地方法院檢察署檢察官
    被      告  甲○○
右列被告因公共危險等案件，經檢察官提起公訴（九十年度偵字第八０二九號），本
院判決如左：
    主  文
甲○○服用酒類，不能安全駕駛動力交通工具而駕駛，處有期徒刑肆月，如易科罰金
，以參佰元折算壹日；又因過失傷害人，處有期徒刑肆月，如易科罰金，以參佰元折
算壹日；又駕駛動力交通工具肇事，致人傷而逃逸，處有期徒刑陸月，如易科罰金，
以參佰元折算壹日。應執行有期徒刑壹年，如易科罰金，以參佰元折算壹日。
    事  實
一、甲○○於民國九十年五月二十日晚間七時許，在台南縣佳里鎮友人處飲用啤酒二
    瓶後，本應注意飲酒後吐氣所含酒精濃度超過每公升０‧二五毫克以上者，不得
    駕駛車輛，按其情節又非不能注意，竟疏未注意，於上處飲酒後吐氣經測試所含
    酒精濃度已遠逾每公升０‧二八毫克，已酒醉不能安全駕駛動力交通工具，詎甲○○仍不顧大眾行車之公共安全，於同日晚間十時十五分許，酒後駕駛車號Ｙ８
    ─１７２０號自用小貨車，沿台南縣七股鄉篤加村南二十九線，由南往北方向行
    駛，行至該路段ＴＥＢ五八號電桿附近時，本應注意駕駛之車前狀況，隨時採取
    必要之安全措施，而依當時情形，又無不能注意之情事，其能注意竟疏未注意，
    因不勝酒力而未注意駕駛之車前狀況，致撞及在同向前方、緊靠路邊牽自行車行
    走之乙○○及丙○○夫婦，致乙○○受有左手橈骨線狀骨折、左踝骨骨折、多處
    挫傷併撕裂傷、肱骨骨折之傷害，丙○○則受有頭部外傷、右肱骨脫臼性骨折及
    多處挫傷併撕裂傷之傷害。詎甲○○肇事後，因害怕竟未停車察看，仍逕自駕車
    逃離現場，旋將車輛棄置在台南縣佳里鎮下一四六號前之稻田內，嗣經警據報
    前往現場處理，在前開路段沿線之該處查獲上揭肇事車輛。甲○○知悉車輛遭警
    查獲，始於翌日（二十一日）上午九時許至台南縣警察局佳里分局後港派出所說
    明案發經過，經警當場測試其吐氣所含酒精濃度仍高達每公升０．二八毫克。
二、案經乙○○、丙○○訴由台南縣警察局佳里分局報請臺灣台南地方法院檢察署檢
    察官偵查起訴。
    理  由
一、訊據被告甲○○對於右開時、地酒後駕車未注意車前狀況發生車禍，致告訴人乙○○、丙○○受傷之事實均坦承不諱，核與告訴人乙○○、丙○○於警訊中指訴
    之情節相符，並有道路交通事故調查報告表、吐氣所含酒精濃度測試結果單、刑
    法第一百八十五條之三案件測試觀察紀錄表影本、台南縣警察局舉發違反道路交
    通管理事件通知單影本各一紙、佳里綜合醫院診斷證明書二紙、現場照片十五幀
    在卷可資佐證。又被告不僅自承駕駛前已喝了啤酒二瓶，且其自車禍後逾十一小
    時始至派出所接受酒精測試，經警測試結果其呼氣酒精濃度仍高達每公升０．二
    八毫克，有前開吐氣所含酒精濃度測試結果單一紙可稽，足認其於車禍當時呼氣
    酒精濃度應更高於此。按汽車駕駛人飲酒後其吐氣所含酒精成份超過每公升０‧
    二五毫克以上者，不得駕車；汽車行駛時，駕駛人應注意車前狀況，並隨時採取
    必要之安全措施，道路交通安全規則第一百十四條第二款、第九十四條第三項分
    別定有明文。查被告係正常考領駕照，為有駕駛經驗之人，對於上開交通安全規
    則自知之甚稔，為其應注意之事項，而肇事當時係夜間、天候晴朗、縣道、路面
    柏油、路寬四．七公尺、乾燥、無缺陷、無障礙物，有前開調查報告表存卷可考
    ，足見依當時狀況被告並無不能注意之情狀，而被告甲○○於肇事後經測試吐氣
    所含酒精濃度仍高達每公升０‧二八毫克，是其飲酒後應注意且能注意不得駕車
    而仍駕車，且駕駛上開車輛行經上開路段，因不勝酒力疏未注意車前狀況，作隨
    時停車之準備，致撞及在同向前方、緊靠路邊牽自行車行走之乙○○及丙○○夫
    婦，因而肇事，被告自有違前開規定之注意義務，其顯有過失，且其當時已不能
    安全駕駛動力交通工具，亦無疑義。又被告之過失行為與告訴人所受上開傷害之
    間，顯有相當因果關係。故被告之事證明確，犯行洵堪認定。
二、核被告甲○○所為，係犯刑法第一百八十五條之三之酒後不能安全駕駛動力交通
    工具而駕駛罪、同法第二百八十四條第一項前段之過失傷害罪及同法第一百八十
    五條之四之駕車肇事逃逸罪。被告一過失傷害行為，致告訴人乙○○及丙○○均
    受有傷害，核屬一行為觸犯二過失傷害罪名，為同種想像競合犯，應從一過失傷
    害罪處斷。其所犯上開三罪間，犯意各別，行為互殊，應予分論併罰。又被告酒
    醉駕車因而致人受傷，應依道路交通管理處罰條例第八十六條第一項規定加重其
    刑。爰審酌被告品行、應負過失責任之程度、造成被害人傷害之結果、肇事後竟
    駕車逃逸及其犯後尚能坦認犯行惟尚未與告訴人達成民事和解賠償損害等一切情
    狀，分別量處如主文所示之刑，並均諭知易科罰金之折算標準及定其應執行之刑
    ，以資懲儆。
據上論斷，應依刑事訴訟法第二百九十九條第一項前段，道路交通管理處罰條例第八
十六條第一項，刑法第十一條前段、第一百八十五條之三、第二百八十四條第一項前
段、第一百八十五條之四、第五十五條、第四十一條第一項前段、第二項、第五十一
條第五款，罰金罰鍰提高標準條例第一條前段、第二條，判決如主文。
本案經檢察官陳慧玲到庭執行職務。
中    華    民    國      九十      年      十二      月      十一      日
                                  臺灣臺南地方法院交通法庭
                                      法  官    張  瑛  宗
右正本證明與原本無異。
如不服本判決，應於判決送達後十日內，向本院提出上訴狀。
                                      書記官    廖  明  娟
中    華    民    國      九十      年      十二      月      十一      日
附錄論罪科刑法條：
刑法第一百八十五條之三
  服用毒品、麻醉藥品、酒類或其他相類之物，不能安全駕駛動力交通工具而
  駕駛者，處一年以下有期徒刑、拘役或三萬元以下罰金。
刑法第一百八十五條之四
  駕駛動立交通工具肇事，致人死傷而逃逸者，處六月以上五年以下有期徒刑。
刑法第二百八十四條第一項
  因過失傷害人者，處六月以下有期徒刑，拘役或五百元以下罰金，致重傷者，
  處一年以下有期徒刑、拘役或五百元以罰金。
  年以下有期徒刑


司法院資訊處製作；財團法人民間司法改革基金會備份。
